# 政府补助收入计入其他收益是否影响上市公司利润计算？

提问人：zhangxiaobo505 时间：2018-06-03 22:31:31
主板和中小板上市对净利润的要求是否有净利润以扣除非经常性损益前后较低者为计算依据？计入其他收益的部分是否仍然按非经常性损益，在计算创业板净利润是扣除？

回答人：chenyiwei
“非经常性损益”是证券监管指标，其解释权属于证监会。在证监会对《公开发行证券的公司信息披露解释性公告第 1 号——非经常性损益（ 2008 ）》作出进一步澄清或修改之前，对政府补助是否作为非经常性损益的判断仍遵循原口径，不受此次政府补助会计准则修订的影响。